【裁判字號】    92,毒抗,791
【裁判日期】    921007
【裁判案由】    聲請強制戒治
【裁判全文】
臺灣高等法院臺中分院刑事裁定                    九十二年度毒抗字第七九一號
    抗  告  人
    即  被  告  甲○○
右列抗告人因聲請強制戒治案件，不服臺灣彰化地方法院中華民國九十二年八月二十
五日裁定（九十二年度毒聲字第一七六０號）提起抗告，本院裁定如左：
    主      文
抗告駁回。
    理      由
一、按施用第一級毒品及第二級毒品之罪，應先將被告送勒戒處所觀察勒戒，經觀察
    勒戒後無繼續施用毒品傾向者，應由檢察官為不起訴之處分，經依該項規定為不
    起訴之處分後，五年內再犯施用毒品之罪，經觀察勒戒後認有繼續施用毒品之傾
    向或三犯以上者，應由檢察官聲請法院裁定先令入戒治處所施以強制戒治，毒品
    危害防制條例第二十條第一項、第二項、第三項定有明文。原裁定以抗告人即被
    告（下稱為被告）甲○○前因施用毒品案件，先後經裁定送觀察、勒戒後，均認
    無繼續施用毒品之傾向，分別由台灣彰化地方法院檢察署檢察官於民國（下同）
    八十七年七月二十三日以八十七年度偵字第三六四九號，及九十年八月二十七日
    以九十年度毒偵字第三三一三號為不起訴處分確定。詎被告仍不知悔改，復於九
    十二年二月十七日或其前三日內之某時，在不詳處所，施用第一級毒品海洛因，
    為警於九十二年二月十七日二十一時三十分許，在彰化縣溪湖鎮○○里○○路員
    林交流道下查獲之事實，雖為被告於警訊時所否認，但經警當場採取被告之尿液
    送驗結果，確呈嗎啡陽性反應，有詮昕科技股份有限公司出具之濫用藥物尿液檢
    驗報告書一紙附卷可稽，此外復有前開案號之不起訴處分書二份、刑案資料查註
    紀錄表一份等在卷可考，被告顯係三犯施用毒品之罪，認被告所辯不足採，檢察
    官之聲請強制戒治為正當，爰依毒品危害防制條例第二十條第三項之規定，裁定
    令被告入戒治處所施以強制戒治一年，經核於法並無違誤。被告抗告意旨雖指稱
    上開送驗之尿液樣本非其親手封緘，係員警要求其按捺手印於封條紙後，即令
    其離去。承辦員警之處理程序亦有諸多未依法行事之處，其一為澎姓員警於溪
    湖光平街，未有合理之懷疑且其非現行犯之情形下，即攔下其車，令其及友人出
    示證件。其二為夜間未得其同意即製作筆錄。其三為未有拘票即將其及友人帶至
    警局云云。惟查被告為警查獲當日係因其為列管毒品人口，同意接受定期調驗並
    製作筆錄，且同意當日二十三時二分許在鹿港分局刑事組應訊時接受夜間訊問，
    並同意為警採尿送驗，該採得之尿液係經其本人封瓶及捺印無誤，有經被告簽名
    之警訊筆錄足按，其上開所辯並不足取。次查原裁定依憑上述濫用藥物尿液檢驗
    報告認定被告有繼續施用毒品之傾向，於法洵屬有據。被告徒憑己見，任意指摘
    原裁定不當，非有理由，應予駁回。
二、據上論斷，應依刑事訴訟法第四百十二條，裁定如主文。
中      華      民      國      九十二     年     十      月     七     日
                                臺灣高等法院臺中分院刑事第八庭
                                      審判長法  官  羅  得  村
                                            法  官  陳  毓  秀
                                            法  官  劉  榮  服
右正本證明與原本無異。
不得再抗告。
                                            書記官  陳  俞  豪
中      華      民      國      九十二     年     十      月     八     日
                                                  Ｒ


司法院資訊處製作；財團法人民間司法改革基金會備份。
